【裁判字號】    92,重上更(二),181
【裁判日期】    920730
【裁判案由】    毒品危害防制條例
【裁判全文】
臺灣高等法院臺南分院刑事判決          九十二年度重上更(二)字第一八一號  Ｃ
      上  訴  人
      即  被  告  庚  ○  ○
      共      同
      指定辯護人  本院公設辯護人  壬  ○  ○
右上訴人因毒品危害防制條例案件，不服臺灣台南地方法院八十八年度訴字第六六號
中華民國八十八年四月十五日第一審判決（起訴案號：臺灣臺南地方法院檢察署八十
七年度偵字第一二八三七號、同年度營偵字第一七八四號；併辦案號：八十八年度偵
字第二九四九號），提起上訴，本院判決後，移
十八年度毒偵字第三三七號），經最高法院第二次發回更審，本院判決如左：
      主      文
原判決撤銷。
辛○○共同連續販賣第二級毒品，累犯，處有期徒刑捌年陸月。安非他命拾捌包（淨
重計肆拾陸點肆肆公克）沒收銷燬之；安非他命之包裝袋（計貳點伍伍公克）、空塑
膠袋十一個及帳冊壹本沒收；販賣毒品所得新台幣肆萬柒仟伍佰元沒收，如全部或一
部不能沒收時，以其財產抵償之。
庚○○共同連續販賣第二級毒品，處有期徒刑陸年。安非他命壹包（淨重零點肆貳公
克）沒收並銷燬之；安非他命之包裝袋（計重零點參壹公克）及空塑膠袋壹佰肆拾肆
個沒收；販賣毒品所得新台幣壹萬陸仟元沒收，如全部或一部不能沒收時，以其財產
抵償之。
      事      實
一、辛○○於民國（下同）八十六年間，曾因犯賭博罪，經法院判處有期徒刑四月確
    定，於八十七年四月二十一日執行完畢，猶不知悔改。復意圖營利，並基於概括
    犯意，自八十七年九月初某日起至同月底某日止，在台南市某地連續以每包新台
    幣（下同）四千元之價格販賣第二級毒品安非他命予乙○○五次每次一包；又承
    上揭犯意，自同年十月初某日起至同年十月二十七日止，在台南市○○○路○段
    四五二巷八弄八號六○一室，連續以每包四千五百元販賣第二級毒品安非他命予
    庚○○五次，每次一包；又承上揭犯意，與簡宏泰（另行偵辦）共同基於意圖營
    利之犯意聯絡，由許福川配合警方打簡宏泰之行動電話0000000000號
    聯絡，佯稱欲購買安非他命，並約定在允頌汽車旅館三一○室交易，鐘久本、簡
    宏泰依約於八十八十七年十一月六日上午七時三十分許在台南市○○○○街三號
    允頌汽車旅館三一○室，擬販賣安非他命予許福川時為警當場查獲而未遂，並扣
    得安非他命十六包（淨重四十．一六公克，包裝重一．九八公克）、辛○○所有
    供販賣安非他命分裝用之塑膠袋十一個及所有供記載販賣安非他命之帳冊一本。
    又承上揭犯意，於八十八年九月十五日及同年月十七日，在台南縣永康市○○路
    二五八號等地，連續兩次販賣安非他命予蔡慶銘，每次一小包，價錢為二千元及
    三千元，嗣蔡慶銘經警於八十八年九月十七日十八時許，在台南市○區○○○路
    台南二中對面馬路查獲，供出曾向辛○○購買安非他命，遂與警配合由渠打辛○○之行動電話0000000000號聯絡，佯稱欲購買一兩四萬元之安非他命
    ，並約定在台南縣永康市○○路一五二號前交易，鐘久本隨即攜兩包安非他命，
    依約於八十八年九月十七日十九時許，前往上開地點擬販賣安非他命予蔡慶銘時
    為警查獲而未遂，並在其穿著長褲口袋內扣得安非他命兩包（合計淨重六點二八
    公克；包裝重零點五七公克）。
二、庚○○（綽號「阿志」、「阿賢」）意圖營利，基於概括犯意，自八十七年十月
    中旬某日起至同年十月二十七日止，在台南市○○路○段小北夜市路邊或台南市
    ○○路○路邊等處，連續以每包二千元至四千元之價格販賣第二級毒品安非他命
    予乙○○四次，其中第一次及最後一次每包四千元者，餘二次每包二千元，每次
    均一包；又於八十八年一月四日、二月四日，與丁○○（另案審理）共同基於概
    括犯意之聯絡，分別在台南市○○路美麗華舞廳後方及台南縣永康市○○路三五
    五巷三八弄五號前（即家樂福量販店附近），以每包二千元之價格販賣第二級毒
    品安非他命予丙○○二次，每次一包。經警於八十七年十月二十九日十七時五十
    分許，在其台南市○○○路○段四五二巷八弄八號六○一室查獲，並扣得安非他
    命一包（淨重○．四二公克、包裝袋重○．三一公克）、庚○○所有供分裝安非
    他命販賣用之空塑膠袋一百四十四個。庚○○供出安非他命來源，因而破獲戊○○販賣安非他命。
三、案經台南縣警察局永康分局、學甲分局報請台灣台南地方法院檢察署檢察官偵查
    起訴及台南市警察局移由台灣台南地方法院檢察署檢察官移送併辦。
      理      由
一、上訴人即被告辛○○販賣安非他命部分：
    上訴人即被告辛○○矢口否認有何販賣安非他命犯行，並辯稱我不認識乙○○，
    而與庚○○有金錢糾紛遭庚○○挾怨誣指，又我亦不認識許福川，我至前開旅館
    係欲向簡宏泰購買安非他命，查獲之帳冊非我所有；我沒賣安非他命給蔡慶銘云
    云。經查：（一）右揭事實欄一被告辛○○如何販賣安非他命予乙○○、庚○○
    ，及與簡宏泰如何約定販賣安非他命予許福川之時間、地點，於許福川依約前往
    允頌汽車旅館三一○室，渠等擬販賣安非他命予許福川時為警當場查獲之事實，
    業據證人乙○○於偵查中證稱：我有跟辛○○買過安非他命，從八十七年九月，
    最後一次在九月底，買五次，每次都四千元，我打他手機電話，他約我地點，在
    台南市等語（見八十七年度偵字第一二八三七號第九頁正面），另證人即同案被
    告庚○○於警偵訊中證稱：乙○○本來向辛○○買安非他命，後來乙○○欠辛○○錢，信用不好，辛○○不賣給他，他才透過我向辛○○買等語（見台南縣警察
    局永康分局永警刑字第一一七五七號警卷第八頁正面、同上偵查卷第八頁反面）
    ，又證稱：從八十七年十月初開始向辛○○買安非他命，最後一次在同年十月二
    十七日，每包四千五百元，共計五次，每次一包，都是他送至台南市○○○路○
    段四五二巷八弄八號六○一室給我等語（見同上偵查卷第八頁反面、原審卷第五
    十一頁反面），二人所證有吻合之處，堪予採取。嗣證人乙○○於原審中改稱：
    我不認識被告辛○○等語（見原審卷第八十六頁正面），非但與其於本院上訴審
    中證稱：我與被告辛○○不熟悉，只看過他一次等語（見上訴字卷第六十一頁反
    面）有所歧異，且與被告辛○○於本院上訴審中證稱：我與乙○○本來不認識，
    是在戒治所認識的等語（見同上卷第六十二頁正面）不合，足見證人乙○○事後
    故意虛詞掩飾其多次向被告辛○○購買安非他命之熟識程度至明，其上開翻異之
    詞無足採信。再者，另證人許福川係於戒治所經警借提後，配合警方由渠打簡宏
    泰之行動電話0000000000號聯絡，佯稱欲購買安非他命，並約定在允
    頌汽車旅館三一○室交易，鐘久本、簡宏泰依約於八十八十七年十一月六日上午
    七時三十分許在台南市○○○○街三號允頌汽車旅館三一○室，擬販賣安非他命
    予許福川時為警當場查獲等情，業據證人許福川於警訊及原審調查中證稱：我以
    行動電話告知簡宏泰要向其購買安非他命一錢五千元，簡宏泰即告知我到允頌汽
    車旅館三一○室找他，刑警即帶同我前往，由我叫門，辛○○即下來開門等語（
    見八十七年度偵字第一七八四號偵查卷第十一頁反面、原審卷第五十一頁正面）
    甚明，復有當場扣得之安非他命十六包（淨重四○．一六公克）、分裝用之塑膠
    袋十一個及為辛○○所有供記載販賣安非他命之帳冊一本可資佐證。而上開十六
    包晶體經送法務部調查局檢驗結果，確係甲基安非他命無訛，亦有該局第三二○
    九號檢驗通知書附卷可稽（見原審卷第三十八頁）。被告雖辯稱扣案之帳冊非伊
    所有，乃案外人楊勝淵於入獄服刑前交女友託伊保管，惟證人楊勝淵已於原審供
    證扣案帳冊非伊所有（見原審卷卅三頁反面），而被告辛○○於警訊自承扣案帳
    冊係伊攜至允頌汽車旅館，而前去允頌汽車旅館係欲販賣安非他命予許福川，苟
    帳冊非伊所有而係受託代管，又何須攜至上開旅館﹖又許福川係經由簡宏泰邀約
    而至允頌汽車旅館，已據許福川於警訊供明在卷（見營偵字第一七八四號偵查卷
    第十一頁反面）；而簡宏泰於警訊卻供述係與辛○○同去允頌汽車旅館找林振雄
    （學甲分局學警刑字第一六五六號警卷第六頁正面），另於原審則改稱係前去向
    辛○○購買安非他命（見原審卷第八十七頁正面），至於被告辛○○則於原審供
    稱欲向簡宏泰購買安非他命云云 (見原審卷第六十六頁正面），顯見簡宏泰與被
    告辛○○二人上開供述均前後不一，難認與事實相符，不足遽採。又被告辛○○
    與簡宏泰於警訊中均稱扣得之安非他命十六包非渠等所有，係在場另一友人所有
    ，該人已開窗逃走，惟該人之綽號，被告辛○○稱係叫「日本仔」，簡宏泰則稱
    係叫「雄仔」的林振雄，二人所稱亦不一致，已難令人盡信。況證人許福川於警
    訊中指稱：在解送途中，我與簡宏泰、被告辛○○同車時，渠二人告知該名林振
    雄綽號「日本仔」之男子，係渠二人虛構以規避刑責時，將警方查扣的證物推給
    林振雄綽號「日本仔」的，並要我在庭訊時不可指證渠等販毒等語（見八十七年
    度偵字第一七八四號偵查卷第十二頁正面），且證人即刑警甲○○、己○○於本
    院此次審調查時亦證稱：當時到允頌汽車旅館三一○室時，並無人跳窗或逃離現
    場，在場只有辛○○及簡宏泰二位等語（見本院九十二年五月二十八日訊問筆錄
    ），而被告辛○○亦坦稱：當時在場並無林振雄綽號「日本仔」之男子，係簡宏
    泰叫我虛構的等語（見本院九十二年五月二十八日訊問筆錄），堪認案發現場並
    無林振雄綽號「日本仔」之男子屬實，益徵被告辛○○與簡宏泰有與許福川約定
    販賣安非他命之時間、地點，渠等二人已著手販賣安非他命之行為，於擬販賣安
    非他命予許福川時為警當場查獲而未遂至明，渠等二人有犯意聯絡，應堪認定，
    否則斷無一再虛構事實以為掩飾犯行。故被告辛○○販賣安非他命予乙○○、庚○○及與簡宏泰共同販賣予許福川未遂之事實，堪予認定。（二）右揭事實欄一
    被告辛○○分別於八十八年九月十五日及同年月十七日，在台南縣永康市○○路
    二五八號等地，兩次販賣安非他命予蔡慶銘，每次一小包，價錢為二千元及三千
    元，嗣蔡慶銘經警於八十八年九月十七日十八時許，在台南市○區○○○路台南
    二中對面馬路查獲，供出曾向辛○○購買安非他命，遂與警配合由渠打辛○○之
    行動電話0000000000號聯絡，佯稱欲購買一兩四萬元之安非他命，並
    約定在台南縣永康市○○路一五二號前交易，鐘久本隨即攜兩包安非他命，依約
    於八十八年九月十七日十九時許，前往上開地點擬販賣安非他命予蔡慶銘時為警
    查獲而未遂等情，已據證人蔡慶銘於警訊指證甚詳（見台南市警察局南市警刑偵
    字第七二一號警卷第二頁正面），並當場指證該綽號「阿仙」之男子即係被告辛○○無訛（見同上警卷第四頁反面），被告辛○○雖於警訊中辯稱係替證人蔡慶
    銘拿再轉讓他（見同上警卷第二頁正面），惟於偵查中已坦稱係販賣予證人蔡慶
    銘無訛（見八十八年度毒偵字第三三七號偵查卷第十六頁反面）。此外，復有當
    場在其穿著長褲口袋內扣得安非他命兩包，而上開安非他命經送檢驗結果係甲基
    安非他命，合計淨重六點二八公克；包裝重零點五七公克，此有法務部調查局檢
    驗通知書一份附本院此次審卷可稽。故被告辛○○確實有販賣安非他命予蔡慶銘
    ，應堪認定。
貳、上訴人即被告庚○○販賣安非他命部分：
    上訴人即被告庚○○矢口否認有何販賣安非他命犯行，並辯稱：我與乙○○合資
    由我出面向辛○○買安非他命；另我亦與丙○○合資向戊○○購買安非他命，我
    並未有獲得任何利潤云云。經查，（一）右揭事實欄二被告庚○○如何販賣安非
    他命予乙○○之事實，業據證人乙○○於警訊中證稱：我所施用之安非他命是向
    「阿志」之二十幾歲男子（指被告庚○○）購買的等語（見台南縣警察局永康分
    局永警刑字第一一七五七號警卷第二頁正面），又證稱：我第一次向庚○○購買
    安非他命是於八十七年十月中旬晚上，在台南市○○路○段小北夜市路邊，我以
    新台幣四千元向庚○○購買一小包安非他命。最後一次是在八十七年十月二十七
    日晚上，在台南市○○路○路邊，我以新台幣四千元向庚○○購買一小包安非他
    命。我前後向庚○○購買安非他命共計四次，每次購買之金額有四千元至二千元
    不等之金額等語（見同上警卷第四頁反面），核與被告庚○○於警偵訊中坦供其
    自八十七年十月初至同年月二十七日止，共計四次交付證人乙○○每次一小包安
    非他命，每次並收取價款等情（見同上警卷第八頁正、反面、八十七年度偵字第
    一二八三七號偵查卷第八頁反面），有相吻合之處，均堪採信。且警於八十七年
    十月二十九日十七時五十分許，在其台南市○○○路○段四五二巷八弄八號六○
    一室居所查獲，並扣得安非他命一包及被告庚○○所有供分裝安非他命販賣用之
    空塑膠袋一百四十四個在卷足資佐證。而上開安非他命經送檢驗結果係甲基安非
    他命，淨重○．四二公克，包裝重○．三一公克，此有法務部調查局檢驗通知書
    一份附卷可稽（見原審卷第三十七頁）。又證人乙○○經警採尿送驗結果呈安非
    他命陽性反應，亦有長榮管理學院篩檢陽性報告一份在卷足憑（見同上警卷第十
    八頁），是證人乙○○確實有購買安非他命施用無訛。況證人乙○○與被告庚○○素無仇隙，已據彼等供明在卷（見同上警卷第五頁正面、本院上更（一）字卷
    第七十頁正面），衡諸情理，證人乙○○當無予以誣指之必要，益見證人乙○○
    上開證詞，應與事實相合，堪予採信，益徵被告庚○○確實有販賣安非他命予證
    人乙○○無訛。再查，被告庚○○與證人乙○○均坦供被告庚○○係於八十七年
    十月二十七日最後一次交付證人乙○○安非他命，而證人乙○○係於事隔三、四
    天，即於八十七年十月二十九日、三十日為警制作上開供證，斯時證人乙○○之
    記憶當屬猶新，所為上開供證情節自較與事實相合而可採信。嗣被告庚○○於警
    偵訊中辯稱：辛○○說乙○○要買安非他命的話，將錢放在我這理，我再代轉錢
    給辛○○，鍾某再將安非他命給我，我再交給乙○○每次並收取價款等語（見同
    上警卷第八頁正、反面、同上偵查卷第八頁反面），又辯稱：我與乙○○合資向
    辛○○購買安非他命的等語（見同上本院上訴字卷第四十一頁反面），證人乙○○亦附合其詞而於偵查中翻異前供而改證述係與庚○○合資購買云云，均要屬卸
    責或迴護之詞，不足採取。（二）右揭事實欄二被告庚○○如何販賣安非他命予
    丙○○之事實，業據證人丙○○於警訊時證稱：我所吸食的安非他命是由一位綽
    號「阿賢」之男子（指被告庚○○），於今（８８）年初，與我在台南市○○路
    上相遇，「阿賢」問我還有沒有再用安非他他命，並告知我他可以拿，之後，於
    大約本年一月四日下午打我000000000號行動電話，約我於同日下五十
    八至十九時之間，在台南市○○路美麗華舞廳後方，我交付新台幣二千元，沒多
    久他便拿了一小包來賣給我，並告訴我，如果以後要拿可以打他留給00000
    0000號行動電話，之後大約再經過一星期左右的時間，原來買的安非他命吸
    完了，我便打「阿賢」所留的000000000號行動電話，由一名不詳女子
    （指丁○○）回機，該女子示意是不是要安非他命，並說阿賢有交代，於是與該
    女子談妥我要購買之價額，談妥後該女子約我於同日下午十七時左右至台南縣永
    康市「家樂福量販店」附近不知名泡沫紅茶店前等候，我到達後該女子便拿了我
    要的價格之安非他命裝在峰的煙盒內下來給我，我便當面交付金錢完成交易等語
    （見台南市警察局南市警刑偵字第一四五號警卷第九頁正、反面），並當場指證
    該綽號「阿賢」之男子及不詳女子分別係被告庚○○及丁○○無訛（見同上警卷
    第九頁反面、第十頁正面），核與被告庚○○於警訊時供稱：因我知道丙○○有
    吸食安非他命，於八十八年元月四日我主動打000000000號行動電話給
    丙○○，問他東西用完沒有，她回答我說也將用完了，因我也是要向「姊仔」（
    指戊○○）再拿半錢（四千元），適丙○○也要，所以我向「姊仔」拿半錢（四
    千元）後，叫「姊仔」分成二個，我拿到東西後，再打行動電話給丙○○，再約
    定地點，約在南市○○路美麗華舞廳後方計程車排班處，將一小包安非他命交給
    他，我有向她收二千元等語（見同上警卷第四頁正、反面），又供稱：可能是丙○○以呼叫器要與我聯絡，我未與丁○○在一起，而丁○○替我回電，丙○○告
    訴丁○○要買安非他命，丁○○才替丙○○向「姊仔」買安非他命等語（見同上
    警卷第四頁反面），及另證人即被告之女友丁○○在臺灣臺南地方法院檢察署八
    十八年度偵字第二九五一號乙案偵查中供稱：查獲前庚○○將安非他命留在我這
    裡，丙○○打ＢＢ扣給鄭員，我回過去，告訴她鄭員留貨在我這裏，我拿下去給
    她等語（見八十八年度偵字第二九四九號卷第十一頁反面、第十二頁正面），有
    相吻合之處，均堪採信。且證人丙○○經警採尿送驗結果呈安非他命陽性反應，
    亦有臺南市衛生局檢驗成績書一份在卷足憑（見同上警卷第十一頁），是證人丙○○確實有購買安非他命施用無訛。況證人丙○○與被告庚○○素無仇隙，已據
    被告供明在卷（見同上警卷第四頁正面），衡諸情理，證人丙○○亦當無予以誣
    指之必要，可見證人丙○○上開證詞，應與事實相合，足堪採信，益徵被告庚○○確實有販賣安非他命予證人乙○○無訛。從而被告庚○○辯稱其係與丙○○合
    資購買云云，要屬卸責之詞，不足採信。
、安非他命物稀價昂，取得不易，且為政府嚴予查緝之違禁物，販賣安非他命者，
    苟無利可圖，衡情應無甘冒被查緝之危險而平價無端供應他人，故堪認被告等有
    營利之意圖甚明。被告等上開所辯，顯係事後畏罪卸責之詞，無足採取。其等事
    證明確，犯行均堪認定。
肆、按「安非他命」係屬第二級毒品，此為毒品危害防制條例第二條第二項第二款所
    明定。核被告辛○○所為，係犯同條例第四條第二項之販賣第二級毒品既遂罪及
    同條第五項、第二項之販賣第二級毒品未遂罪。被告庚○○販賣安非他命部分係
    犯同條例第四條第二項之販賣第二級毒品罪。被告辛○○與簡宏泰間就販賣安非
    他命予許福川未遂部分，被告庚○○與丁○○間就販賣安非他命於丙○○部分，
    有犯意聯絡及行為分擔，分別為共同正犯。其等非法持有第二級毒品安非他命之
    低度行為，已為其進而販賣之高度行為所吸收，不復另論。被告辛○○先後多次
    販賣安非他命既遂及最後一次販賣未遂之犯行，被告庚○○多次販賣毒品行為，
    時間緊接，犯罪構成要件相同，顯係各基於概括之犯意反覆為之，皆應依連續犯
    之規定從情節較重之販賣第二級毒品既遂罪一罪論，並除無期徒刑外依法加重其
    刑。又被告辛○○於八十六年間，曾因犯賭博罪經法院判處有期徒刑四月確定，
    於八十七年四月二十一日執行完畢，此有本院被告全國前案紀錄表在卷可憑，其
    於有期徒刑執行完畢後，五年內再犯本罪，為累犯，除無期徒刑外依法加重其刑
    ，並遞加重之。又被告庚○○供出安非他命來源，因而破獲戊○○販賣安非他命
    ，此有戊○○經判處販賣罪刑之本院八十八年度上訴字第一五九三號刑事判決書
    一份附本院卷足稽，應依毒品危害防制條例第十七條之規定減輕其刑，爰先加重
後減輕之。另公訴人雖未就被告辛○○販賣安非他命予乙○○、庚○○、蔡慶銘
    部分，及被告庚○○販賣予丙○○部分之犯行起訴，惟查該等部份犯行與起訴部
    份，有連續犯之裁判上一罪關係，為起訴效力所及，本院自得併予審理。
伍、原審認被告辛○○、庚○○之罪證明確，因予論罪科刑，固非無見，惟（一）販
    賣毒品以意圖營利為必要，原審於犯罪事實並未記載被告等意圖營利，（二）被
    告辛○○販賣安非他命予許福川部分，固與簡宏泰有犯意聯絡，惟並無證據顯示
    被告辛○○販賣予乙○○、庚○○部分亦與簡宏泰有犯意聯絡及行為分擔，原審
    竟認被告辛○○販賣安非他命予乙○○、庚○○部分與簡宏泰為共同正犯。（三
    ）被告辛○○販賣安非他命予何者為犯罪既遂、販賣予何者為未遂犯，應分別說
    明，原審僅含混籠統併列既遂未遂法條，未予分別說明。（四）被告庚○○僅就
    販賣安非他命予丙○○部分與丁○○成立共犯，販賣予乙○○部分與丁○○無關
    ，原審竟未於理由欄內予說明，僅泛稱二人間有犯意聯絡及行為分擔。（五）被
    告辛○○販賣安非他命予蔡慶銘之移送併案部分，原審未及審理；以上均有未洽
    。被告等上訴意旨空言否認販賣安非他命，固無可取，惟原判決既有上述可議之
    處，自應由本院將原判決予以撤銷改判。爰審酌被告二人之素行、犯罪之動機、
    目的、手段、方法、販賣安非他命之期間長短、數量多寡、買售之人數、所生危
    害、及犯後飾詞狡辯毫無悔意等一切情狀，各量處如主文第二、三項所示之刑。
    扣案安非他命十六包（淨重四十．一六公克、包裝袋重一．九八公克）、安非他
    命兩包（合計淨重六點二八公克；包裝袋重零點五七公克）、安非他命一包（淨
    重○．四二公克、包裝袋重○．三一公克），毒品部分應依毒品危害防制條例第
    十八條第一項前段之規定沒收銷燬之；包裝袋部分係供犯罪所用之物，應依同條
    例第十九條第一項沒收之；被告辛○○販賣毒品所得四萬七千五百元（販賣予庚○○部分4500×1包×5次=22500元，販賣予乙○○部分4000元元×1包×5次=200
    00元，販賣予蔡慶銘2次1包分別為2000元及3000元，合計47500元）。庚○○販
    賣毒品所得一萬六千元（販賣予乙○○部分4000元×1包×2次+2000元×1包×2
    次，販賣予丙○○部分2000元×1包×2次合計一萬六千元），均併依同條例第十
    九條第一項諭知沒收，如全部或一部不能沒收時以其財產抵償之。扣案空塑膠袋
    一百四十四個為供犯罪預備之物，乃被告辛○○交予被告庚○○供明在卷，另扣
    案空塑膠袋十一個及帳冊一本為被告辛○○所有，且分別為供犯罪預備之物及供
    犯罪所用之物，均併予宣告沒收。
陸、公訴意旨另以：被告辛○○與簡宏泰，自八十七年十月間某日起至同年十月廿七
    日止，夥同庚○○販賣安非他命予乙○○，因認辛○○、簡宏泰另犯有販賣第二
    級毒品罪嫌。又被告庚○○與辛○○、簡宏泰於八十七年十一月六日在允頌汽車
    旅館三一○室販賣安非他命予許福川，因認庚○○另犯有販賣第二級毒品罪嫌云
    云。訊之被告辛○○、庚○○均堅決否認有此部分犯行。經查證人乙○○於警訊
    供述其於八十七年十月間係向被告庚○○購買安非他命，於偵查中證稱同年九月
    間係向辛○○購買。則庚○○於八十七年十月間購買安非他命予乙○○部分，應
    與辛○○、簡宏泰無涉。又證人許福川於原審八十八年三月九日調查中供稱：「
    是簡宏泰約我去，我要買安非他命，才見到辛○○。」等語，此外，復查無其他
    積極證據足以證明被告庚○○確有參與販賣予許福川犯行，因公訴人認上開部份
    與前揭被告等有罪部份，有連續犯之裁判上一罪之關係，爰不另為無罪之諭知。
據上論斷，應依刑事訴訟法第三百七十條但書、第三百六十九條第一項前段、第三百
六十四條、第二百九十九條第一項前段、毒品危害防制條例第四條第二項、第十七條
、第十八條第一項前段、第十九條第一項，刑法第十一條、第二十八條、第五十六條
、第四十七條、第三十八條第一項第二款，判決如主文。
本案經檢察官劉得鉦到庭執行職務。
中    華    民    國      九十二      年      七      月      三十      日
                                  臺灣高等法院臺南分院刑事第四庭
                                      審判長法官  鄭    文    肅
                                            法官  陳    珍    如
                                            法官  王    浦    傑
右正本證明與原本無異。
如不服本判決，應於判決送達後十日內向本院提出上訴狀，其未敘述理由者並應於提
出上訴狀後十日內向本院補提理由書（應附繕本)。
                                      法院書記官  蔡    振    豐
中    華    民    國      九十二      年      七      月      三十一    日
附錄法條：
毒品危害防制條例第四條第二項：製造、運輸、販賣第二級毒品者，處無期徒刑或七
                              年以上有期徒刑，得併科新臺幣七百萬元以下罰金
                              。


司法院資訊處製作；財團法人民間司法改革基金會備份。
